311Edepot - Archives communales déposées de Luxeuil-les-Bains
Archives Départementales de la Haute-Saône
Série Edepot
ARCHIVES COMMUNALES DEPOSEES. ARCHIVES DES INTERCOMMUNALITES.
311Edepot - Archives communales déposées de Luxeuil-les-Bains
1200-1982
311Edepot1-525
Archives Départementales de la Haute-Saône 14B rue Miroudot St Ferjeux 70000 VESOUL
COMMUNE DE LUXEUIL-LES-BAINS
INTRODUCTION Le fonds des Archives communales de Luxeuil, dont l'inventaire suit, fut déposé aux Archives départementales de la Haute-Saône à l'automne de 1975, à la demande du conservateur du musée de la ville, qui désirait étendre le musée en récupérant la pièce de l'ancien hôtel des Echevins où quelque cinquante caisses d'archives du XIXe siècle avaient été entreposées. Les documents contenus dans ces caisses devaient prendre aux Archives départementales, la suite des archives de l'Ancien régime, déjà déposées et inventoriées sous la cote 311 E dépôt; ils ne représentent toutefois qu'une partie des archives du XIXe siècle, dont le reste (à commencer par les registres de délibérations municipales) est conservé à la mairie même et fera prochainement l'objet d'un dépôt complémentaire; celui-ci entraînera une nécessaire refonte du présent instrument de rechercher, dont le caractère provisoire doit donc être fortement souligné ici, mais dont l'urgence devenait pressante à l'approche de 1989, en raison du nombre important de documents de l'époque révolutionnaire contenus dans le premier dépôt dont il s'agit ici. Les conditions de conservation dans des caisses de vin en bois des documents ici répertoriés expliquent que certains d'entre eux (et en particulier une série de documents de la période révolutionnaire), nous soient parvenus en assez piteux état, maculés de taches de vin; d'autres avaient été partiellement détruits par le feu avant d'être mis en vrac dans les caisses. Tous les documents, en fait, avaient été ainsi entassés pêle-mêle sans aucune espèce de classement préalable: les caisses constituaient des amas de papiers épars couvrant tout le XIXe siècle et même au-delà, de 1790 à 1922. Seuls les registres, environ une cinquantaine de volumes conservés à part, respectaient un ordre relatif. Parmi ces archives figurait une part non négligeable de documents concernant soit le district, soit le canton de Luxeuil, créés tous deux en 1790: il s'agit essentiellement de réquisitions des biens de l'époque révolutionnaire et de tableaux de conscription et de levées d'hommes avant 1818: ces documents ont été réintégrés dans les séries correspondantes des Archives départementales (les séries L et R). Les dénombrements et les recensements de la population, documents qui sont devenus d'une rareté insigne en Haute-Saône (où les listes de recensement de la série M, de 1836 à 1911 ont été éliminées au début de ce siècle) ne nous sont parvenus que pour la période de 1872 à 1896, mais on peut espérer que d'autres seront découverts ultérieurement parmi les archives restées à Luxeuil. Les registres de mercuriales, en revanche, conservés de 1790 à 1851 (avec quelques interruptions ponctuelles), constituent une précieuse source d'histoire économique. D'une façon générale, les archives de Luxeuil reflètent tout naturellement l'activité économique de la ville au siècle dernier, l'importance en particulier de ses activités thermales, tout comme la place tenue par les activités métallurgiques et mécaniques, et la distillerie; l'industrie de la dentelle et les broderies n'ont cependant laissé aucune trace dans cette partie des archives communales. Les documents figurés y sont également rares. Aussi doit-on accorder d'autant plus d'intérêt au grand dessin (environ 40 x 20 cm) de pompe à incendie finement tracé et joliment colorié, datant de 1866 et s'intégrant au fonds des sapeurs-pompiers (article H 31). Mais même si elles ne se distinguent par aucune série de documents véritablement exceptionnels, la richesse quantitative et la variété des archives communales de Luxeuil, telles qu'elles sont actuellement déposées, devraient apporter des éléments précieux à l'étude de l'histoire de la Haute-Saône en général, par-delà, bien sûr, l'histoire propre de la ville au XIXe siècle.
Modalités d'entrée
Dépôt du 16/07/2013
Dernier ajout le 17/07/2013
Archives publiques
- ARCHIVES ANCIENNES
  - ACTES CONSTITUTIFS ET POLITIQUES DE LA COMMUNE, CORRESPONDANCE GENERALE
    - Actes constitutifs et politiques de la commune: fondation par Etienne, comte de Bourgogne, d'un anniversaire et d'une messe, à célébrer chaque jour par des religieux de Luxeuil, moyennant la concession d'une chaudière de sel (1200, copie); donation par Jean, comte de Bourgogne, à l'abbaye, de 15 charges de sel à prendre au puits de Salins (1255, copie); lettres de sureté données par Henry de Faucogney, doyen de l'église de Besançon de 25 charges de sel qui lui ont été engagées par l'abbé de Luxeuil (3 mars 1310, copie); concession par Margueritte de France, comtesse de Bourgogne, aux abbé et couvent de Luxeuil, sur une rente à elle due en la Saulnerie de Salins, en indemnité de la tierce partie d'Amblans, Velotte et Bouhans (2 septembre 1374, copie); mandements de la Chambre des comptes de Dijon, accordant mainlevée aux abbé et couvent de Luxeuil de 15 charges de sel à eux dues sur les salines de Salins (23 août 1396, copie); mainlevée par ordonnance de Louis roi de France, de la rente due à l'abbé de Luxeuil sur les saulneries de Salins (9 août 1480, copie); entérinement par les officiers de la saulnerie de Salins des dites lettres patentes (9 mars 1481, copie); institution de Jean de Neufchatel, seigneur de Montagu, comme gardien des ville et abbayes de Luxeuil (3 mars 1425); prise de possession de la gardienneté de Luxeuil par le duc de Bourgogne (2 mars 1436, copie); transaction entre les députés de l'empereur Charles V, et François de La Palud, abbé de Luxeuil, au sujet de la souveraineté de la terre de Luxeuil prétendue par le Roy comme comte de Bourgogne (29 octobre 1534, copie); requêtes présentées par les habitants de Luxeuil à l'Empereur et au Parlement de Dôle, afin de sauvegarder leurs privilèges et franchises, compromis, par le traité entre l'Empereur et l'abbé de Luxeuil (1542-1543, originaux et copies); lettre d'un député de la ville aux tiers états tenus à Dôle (1621); lettres des commis aux 3 états de Franche-Comté de Bourgogne félicitant les habitants de Luxeuil pour leurs zèle et attachement au service du Roy (1674); plusieurs lettres de l'Intendant incitant le magistrat de Luxeuil à faire chasser et pêcher pour le passage du Roi de Pologne à Champagney (1725). Etats des pièces figurant dans cette série, d'après l'inventaire des archives municipales dressé en 1861, et non vues en 1976: extraits des privilèges accordés à la Prévôté de Conflans, et affranchissement de la terre de Faucogney; copie de l'affranchissement de la ville de Luxeuil par l'abbé; entrée solennelle à Luxeuil de l'abbé Bonvalot; prenant possession de la ville en sa qualité de seigneur; Te Deum et réjouissance au sujet des avantages remportés sur les anglais; réjouissance publique à l'occasion de la naissance d'un 2ème fils de la reine Marie-Antoinette; copie d'une lettre de convocation de Luxeuil aux Etats provinciaux tenus à Dôle; procès-verbaux d'élection de députés aux Etats Provinciaux (1249-1765; 2 parchemins, 20 pièces papier)., 1200-1725; 311 Edepot 1; AA1; 1 liasse, 1 parchemin, 22 pièces papier.
      Communicabilité
      Communicable
  - ADMINISTRATION COMMUNALE
    - Registre de délibérations des coquatres du conseil de la ville de Luxeuil., 1590-1631; 311 Edepot 2; BB1; 1 registre, couvert en parchemin.
    - Registre de délibérations des coquatres du conseil de la ville de Luxeuil (8 janvier 1632-26 décembre 1668)., 1632-1668; 311 Edepot 3; BB2; 1 registre relié, couvert en cuir.
    - Registre de délibérations des coquatres du conseil de la ville de Luxeuil (31 décembre 1668-26 décembre 1695). A l'envers: comptes de dépenses pour le logement de troupes (1667); comptes pour la fourniture d'armes et de munitions (1673-1674)., 1668-1695; 311 Edepot 4; BB3; 1 registre relié, couvert en parchemin.
      REGISTRE; DELIBERATION
      Thesaurus administratif:
      EQUIPEMENT MILITAIRE
    - Registre de délibérations des mayeur, échevins, conseil et notables de la ville de Luxeuil (31 décembre 1695-31 décembre 1718)., 1695-1718; 311 Edepot 5; BB4; 1 registre relié sans couverture.
      DELIBERATION; REGISTRE
      ECHEVIN
    - Registre de délibérations des mayeur, échevins, conseil et notables de la ville de Luxeuil (15 janvier 1719-4 décembre 1750)., 1719-1750; 311 Edepot 6; BB5; 1 registre relié, couvert en parchemin.
    - Registre de délibérations des mayeur, échevins, conseil et notables de la ville de Luxeuil (5 décembre 1750-15 octobre 1764)., 1750-1764; 311 Edepot 7; BB6; 1 registre relié, couvert en cuir.
    - Registre de délibérations des officiers municipaux de Luxeuil (19 octobre 1764-26 janvier 1769)., 1764-1769; 311 Edepot 8; BB7; 1 registre relié, couvert en cuir.
    - Registre de délibérations et de correspondance des officiers municipaux de Luxeuil (ce registre est formé de feuilles volantes réunies dans le cabinet de l'avocat Prinet, magistrat chargé de la rédaction des délibérations, ainsi qu'il apparaît dans un procès-verbal de 1789, placé en tête du registre.), (10 août 1769-5 mars 1772)., 1769-1772; 311 Edepot 9; BB8; 1 registre factice, relié.
      REGISTRE; CORRESPONDANCE; DELIBERATION
    - Registre de délibérations et de correspondance des officiers municipaux de Luxeuil (ce registre est formé de feuilles volantes réunies dans le cabinet de l'avocat Prinet, magistrat chargé de la rédaction des délibérations, ainsi qu'il apparaît dans un procès-verbal de 1789, placé en tête du registre, 8 mars 1772-12 janvier 1777)., 1772-1777; 311 Edepot 10; BB9; 1 registre factice, relié.
      REGISTRE; DELIBERATION; CORRESPONDANCE
    - Copie des pièces concernant la création de nouveaux offices municipaux (1772-1777); registre de délibérations des officiers municipaux de Luxeuil (2 février 1777-10 mai 1778)., 1772-1778; 311 Edepot 11; BB10; 1 registre relié, couvert en parchemin.
    - Registre de délibérations et de correspondance des officiers municipaux de Luxeuil (ce registre est formé de feuilles volantes réunies dans le cabinet de l'avocat Prinet, magistrat chargé de la rédaction des délibérations, ainsi qu'il apparaît dans un procès-verbal de 1789, placé en tête du registre.), (10 mai 1778-11 décembre 1783)., 311 Edepot 12; BB11; 1 registre factice, relié.
    - Registre de délibérations des officiers municipaux de Luxeuil (31 décembre 1783-3 mars 1790)., 1783-1790; 311 Edepot 13; BB12; 1 registre relié, couvert en parchemin.
    - Registre des requêtes présentées aux officiers municipaux de Luxeuil, et appointements., 1763; 311 Edepot 14; BB12bis; 1 registre broché.
      REGISTRE
    - Extraits des délibérations du conseil de la ville concernant l'établissement des offices municipaux et la police., 1692-1703; 311 Edepot 15; BB13; 1 cahier.
      DELIBERATION
    - Administration communale: extraits sommaires des délibérations du conseil (1609-1643); extraits des registres de délibérations (1778; 1789); requêtes diverses présentées aux officiers municipaux (1758-1787)., 1596-1789; 311 Edepot 16; BB14; 1 liasse, 32 pièces papier.
    - Offices municipaux: lettres patentes et arrêts du conseil d'Etat, ensuite de l'édit de 1692 portant réunion aux corps des villes du Comté de Bourgogne des offices de maire et assesseurs, supprimant ou rétablissant les dits offices pour le magistrat de la ville de Luxeuil (1693; 1703; 1724); traités concernant l'établissement de la mairie entre les bourgeois et l'abbaye de Luxeuil (1703; 1724); quittances des finances de la réunion au magistrat de l'office de conseiller du Roy garde scel (1698; 1700; 1726); commission de premier assesseur de la ville pour Jean-François Emard (1735, 1 sceau); réunion des offices de receveur et contrôleur des revenus patrimoniaux au magistrat (1751); création de nouveaux offices municipaux (1771-1772); envoi en possession de l'office de maire et lieutenant général de police de la ville (1779, 1 sceau); lettres patentes portant règlement concernant l'élection des officiers municipaux du comté de Bourgogne (1764-1765, imprimés); extraits des registres du conseil d'Etat et édits concernant les offices municipaux (1704-1772, imprimés); mémoire pour les officiers municipaux de Luxeuil pour le siège de traites des fraudes et contraventions aux droits d'entrée et de sortie soit transféré de Lure à Luxeuil (1770)., 1692-1779; 311 Edepot 17; BB15; 1 liasse, 14 parchemin, 2 sceaux, 35 pièces papier.
    - Officiers municipaux - Personnel communal: procuration donnée par les habitants de Luxeuil à Jahan Gérard, notaire public et tabellion général des villes et terre de Luxeuil, pour les représenter aux cours spirituelles et temporelles (1550); élections (1647); nominations, élections ou révocations de maires, officiers municipaux et secrétaires (1727-1772); tableau des officiers municipaux (1761-1764); prestations de serment des officiers municipaux (1736-1783); surséance à l'élection du maire à la requête des bourgeois de la ville (1765); règlements concernant les réunions d'officiers municipaux (1663-1776); ordonnance de l'Intendant qui fait défense aux bourgeois de s'assembler et déclare nul tout acte de société (1760); institutions de gardes, greffiers, commis au répartement, concierges et maîtres des bains, etc. et prestations de serments (1613-1789); marchés de pâtres (1660-1785), élections des députés des marchands chargés de l'élection des notables de la ville (1765)., 1550-1789; 311 Edepot 18; BB16; 1 liasse, 1 parchemin, 242 pièces papier.
      PERSONNEL
    - Lettres de bourgeoisie, lettres d'habitantage, requêtes en "manantage", certificats de bonne vie et mœurs (1486-1789); sentences pour le recouvrement des droits de réception des bourgeois (1685-1700)., 311 Edepot 19; BB17; 1 liasse, 2 parchemins, 137 pièces papier.
    - Correspondance diverse adressée aux officiers municipaux notamment lettres d'avocats ou de procureurs (1565-1791); correspondance de divers magistrats du comté relative aux fonctions des officiers du baillage dans les élections (1770)., 311 Edepot 20; BB18; 1 liasse, 143 pièces papier.
      ELECTION
  - FINANCES, IMPOTS ET COMPTABILITE
    - Droits seigneuriaux: copies de titres attestant les droits de l'abbaye sur la vente du sel, la vente de la viande, et la vente des biens immobiliers (1374; 1461; 1464; 1494; 1564); extrait d'un manuel des biens cens et revenus de la manse abbatiale de Luxeuil, concernant les droits de l'abbaye (1688-1690); jugement de l'intendant qui condamne l'abbé de Luxeuil à payer les droits de gardienneté et de l'hôpital des invalides (1702); déclaration concernant les biens de l'abbaye pour le répartement des deniers royaux (1715)., 1374-1715; 311 Edepot 21; CC1
      DROITS SEIGNEURIAUX
    - Impôts: compte du receveur de la prévôté de Faucogney des impôts des 3 Etats du comté de Bourgogne (1500); quittances des impôts de la prévôté de Faucogney (1561-1562); requêtes des habitants de Luxeuil pour être exemptés du Don gratuit (1542; 1592); pièces concernant le répartement du don gratuit à Raddon-et-Chapendu (1598-1608); mandement des commis au gouvernement de la Franche-Comté au receveur de la Terre de Luxeuil pour les dépenses de la gendarmerie (1611-1654); correspondance, quittances et pièces diverses concernant la répartition du Don gratuit (1760-1772); répartition sur la ville de Luxeuil des "Frais de la garnison y ayant été mise dans la crainte des François..." (1579); répartement sur les villages du baillage de Luxeuil des frais de gendarmerie (1595); rôle, incomplet, en mauvais état (XVIe s.); répartition de frais de procès entre les communautés de la seigneurie de Luxeuil (1607); rôles des charges de la ville de Luxeuil (1621-1638); répartement des frais de visite de Claude d'Achey, archevêque de Besançon (1651); rôles des droits à percevoir sur les étrangers installés à Luxeuil: "droit de manantage" (1653-1666); rôle des dettes de la communauté de Froideconche (1672); imposition ordinaire sur les habitants de Saint-Valbert (1748); rôle d'impôt sur les personnes et les animaux, incomplet (XVIIe siècle)., 1500-1772; 311 Edepot 22; CC2
      FISCALITE
    - Impôts: rôles sur les habitants de la ville de Luxeuil (1681; 1684; 1685; 1687; 1689-1695; 1700; 1703; 1731; 1732); liste des bourgeois et manants, classés en riches, médiocres et pauvres (1718)., 1681-1732; 311 Edepot 23; CC3
      ROLE
    - Liste des bourgeois et manants, classés en riches, médiocres et pauvres (1752, avec état des insolvables; 1756-1759; 1772; 1777-1779 (1); 1781; 1783-1785; 1790); rôle incomplet (XVIIIe siècle)., 1752-1790; 311 Edepot 24; CC4
    - Impôts: mandements et quittances d'impôts adressés par le baillage de Vesoul aux habitants de Luxeuil (1680-1780); mandement et ordonnances concernant la confection des rôles (1598-1775); saisie à la requête du receveur des impositions du bailliage d'Amont contre le receveur de la ville de Luxeuil (1698); contestations en matière d'impôts, requêtes en exemption, saisies (1682-1791)., 1598-1791; 311 Edepot 25; CC5
    - Impôts: rôles de répartition de l'ordinaire du sel pour les habitants de Luxeuil (1735; 1736; 1738; 1748; 1757; 1758; 1761-1763; 1765-1781; 1783-1788); rôle incomplet (XVIIIe siècle); demande d'inscription sur les rôles du sel (1753-1767)., 1735-1788; 311 Edepot 26; CC6
    - Impôts: rôles de distribution des billets de cordes de bois pour les habitants de Luxeuil (1725-1726; 1744; 1748-1760)., 1725-1760; 311 Edepot 27; CC7
    - Impôts: rôles de distribution des billets de cordes de bois pour les habitants de Luxeuil (1761-1769; 1773; 1776-1778; 1781; 1785-1789)., 1761-1789; 311 Edepot 28; CC8
    - Impôts: arpentement général du territoire de la ville de Luxeuil (Non communicable, détérioré, Voir: E893)., 1771; 311 Edepot 29; CC9; 1 grand registre, couvert en cuir.
      Non communicable physiquement
      Raison: Mauvais état
    - Impôts: marchés avec J. Claude Leblond, arpenteur royal à Amance, et autres pièces relatives à la confection de l'arpentement (1770-1772); extraits de l'arpentement (1771); procès-verbal de délibération des territoires de Luxeuil, Saint-Valbert, Breuches et Froideconche (1622); déclaration des "héritages" composant le territoire de Luxeuil (1684); extrait des registres du Parlement permettant de dresser l'arpentement de la seigneurie de Luxeuil, au profil de l'abbé, seigneur du lieu (1697); pièces concernant l'évaluation des propriétés au territoire de Froideconche (1701-1778); déclarations de propriétés à Breuches (1702); déclaration des échevins concernant les charges et revenus affectés sur les propriétés de la ville (1700); lettre signée Marchant, concernant les mesures utilisées à Luxeuil, pour évaluer les propriétés (1715); toisés des bâtiments de Luxeuil (1786)., 1622-1786; 311 Edepot 30; CC10
      PROCES-VERBAL
    - Comptabilité: compte d'échevins, incomplet (1475); fragment d'un cahier de compte (XVe siècle); arrêté du compte de Jehan Fyjehan, alias Despoix (1503); compte des dépenses faites par François Chevalier pour le compte de la ville (1644); compte de Pierre Thiéry, de l'emploi de 30 pistolles qu'il fut prendre à Château-Lambert, par ordre de la ville (1646); comptes des derniers reçus des 3 Etats de la Franche-Comté pour participation aux dommages de guerre (1646-1662); comptes du receveur des derniers reçus des communautés de la Terre de Luxeuil pour les intérêts des rentes créées pendant les guerres (1654-1657); pièces justificatives du compte de 1656; état des dépenses faites par Pierre Lasnier pour le compte de la ville (1679); compte d'échevin avec pièces justificatives (1739)., 1475-1739; 311 Edepot 31; CC11
      PIECE COMPTABLE
      COMPTABILITE PUBLIQUE; ECHEVIN
    - Comptabilité: comptes des deniers, cens et rentes appartenant à la ville (1518-1523; 1526-1529; 1536; 1540-1541; 1547; 1587; 1591; 1592; 1594; 1596; 1597; 1599)., 1518-1599; 311 Edepot 32; CC11bis
      COMPTABILITE PUBLIQUE
    - Comptabilité: comptes des receveurs de la ville de Luxeuil (1602; 1603; 1608-1611; 1613; 1614; 1617-1622; 1626-1628)., 1602-1626; 311 Edepot 33; CC12
    - Comptabilité: comptes des receveurs de la ville de Luxeuil (1631; 1635; 1637; 1640; 1641; 1644-1655)., 1631-1655; 311 Edepot 34; CC13
    - Comptabilité: comptes des receveurs de la ville de Luxeuil (1656-1659; 1662-1669)., 1656-1669; 311 Edepot 35; CC14
    - Comptabilité: comptes des receveurs de la ville de Luxeuil (1670-1672; 1674-1683)., 1670-1684; 311 Edepot 36; CC15
    - Comptabilité: comptes des receveurs de la ville de Luxeuil., 1684-1695; 311 Edepot 37; CC16
    - Comptabilité: comptes du receveur des derniers provenant des fonds patrimoniaux, des gabelles et des octrois de la ville de Luxeuil., 1696-1704; 311 Edepot 38; CC17
    - Comptabilité: comptes du receveur des deniers patrimoniaux et royaux de la ville de Luxeuil., 1720-1724; 311 Edepot 39; CC18
    - Comptabilité: comptes des receveurs des deniers patrimoniaux et d'octrois de la ville de Luxeuil., 1732-1744; 311 Edepot 40; CC19
    - Comptabilité: comptes des receveurs des deniers patrimoniaux et d'octrois de la ville de Luxeuil., 1745-1750; 311 Edepot 41; CC20
    - Comptabilité: comptes des receveurs de deniers patrimoniaux de la ville de Luxeuil (1751-1759; 1761-1762; 1764; 1765; 1769)., 1751-1769; 311 Edepot 42; CC21
    - Comptabilité: comptes des receveurs de deniers patrimoniaux de la ville de Luxeuil., 1770-1790; 311 Edepot 43; CC22
    - Comptabilité: pièces justificatives des comptes des receveurs de Luxeuil (1547; 1574; 1595; 1609; 1610; 1614 (1); 1616; 1618; 1621-1626; 1628 (2); 1634-1635; 1638-1640; 16413; 1643; 1645-1648; 1651-1652; 1654 (2); 1655-1659; 1661 (2))., 1547-1661; 311 Edepot 44; CC23
    - Comptabilité: pièces justificatives des comptes des receveurs de Luxeuil (1662-1663; 1665-1666; 1668; 1670-1674)., 1662-1674; 311 Edepot 45; CC24
    - Comptabilité: pièces justificatives des comptes des receveurs de Luxeuil (1678; 1680; 1681 (1); 1684; 1685 (2); 1686; 1688; 1691; 1692; 1693; 1694; 1695 (1))., 1678-1695; 311 Edepot 46; CC25
    - Comptabilité: pièces justificatives des comptes des receveurs des deniers patrimoniaux de Luxeuil (1697; 1698 (1); 1700-1703; 1706-1707; 1709; 1710; 1712; 1713)., 1697-1713; 311 Edepot 47; CC26
    - Comptabilité: pièces justificatives des comptes des receveurs des deniers patrimoniaux de Luxeuil (1715-1716; 1717 (1); 1719 (2); 1720; 1722-1723; 1724 (1); 1732-1735)., 1715-1735; 311 Edepot 48; CC27
    - Comptabilité: pièces justificatives des comptes des receveurs des deniers patrimoniaux de Luxeuil (1736-1738; 1739; 1740; 1742 (1))., 1736-1742; 311 Edepot 49; CC28
    - Comptabilité: pièces justificatives des comptes des receveurs des deniers patrimoniaux de Luxeuil, et apurement des comptes de ces exercices au profit de la veuve et du gendre du receveur (1748-1749) (1)., 1743-1746; 311 Edepot 50; CC29
    - Comptabilité: pièces justificatives des comptes des receveurs des deniers patrimoniaux de Luxeuil., 1747-1748; 311 Edepot 51; CC30
    - Comptabilité: pièces justificatives des comptes des receveurs des deniers patrimoniaux de Luxeuil., 1749-1750; 311 Edepot 52; CC31
    - Comptabilité: pièces justificatives des comptes des receveurs des deniers patrimoniaux de Luxeuil., 1751-1753; 311 Edepot 53; CC22
    - Comptabilité: pièces justificatives des comptes des receveurs des deniers patrimoniaux de Luxeuil., 1754-1757; 311 Edepot 54; CC33
    - Comptabilité: pièces justificatives des comptes des receveurs des deniers patrimoniaux de Luxeuil (1758; 1859; 1761-1763)., 1758-1763; 311 Edepot 55; CC34